Minutes et répertoires du notaire Étienne GERBAULT, 6 avril 1605 - décembre 1614 (étude II)
Archives nationales
- Minutes de Étienne GERBAULT, 1605 - décembre 1614; MC/ET/II/61 - MC/ET/II/215
  - Minutes. 1611, janvier - mars, janvier - mars 1611; MC/ET/II/72
    - TRIPPES (Vente de) § V. de langues de boeuf, 16 mars 1611; MC/ET/II/72
      acte de vente; Trippes, Vente de
    - TESSIER (François) maître orfèvre § Obligation par... à Jehan de HEMENT [Jehan de Hermant ?], marchand orfèvre bourgeois de Paris, 17 mars 1611; MC/ET/II/72
      obligation; Tessier, François; Hement, Jean de
    - MARCHAND DE SOIE (Apprentissage de) § A. de Robert COSSART, âgé de 24 ans, pour 1 an, chez Jean Saulnier., 18 mars 1611; MC/ET/II/72
      contrat d'apprentissage; Cossart, Robert; Saulnier, Jean
    - COURBEVOIE § Vente de vignes à COURBEVOIE, 22 mars 1611; MC/ET/II/72
    - MENUISIER apprentissage de § Claude Jousset, âgé de 18 ans, pour un an chez Nicolas MUIDDEBLED, qui le logera, nourrira et lui versera 15 l. t., 22 mars 1611; MC/ET/II/72
      contrat d'apprentissage; Jousset, Claude; Muidebled, Nicolas
    - MAÇONNERIE (Marché de) § Marché entre Eustache JOUART, maître maçon, et Nicolas LALLEMAND, pour la maison de la Courtricet, rue Montmartre, moyennant 16 l. t. par toise., 23 mars 1611; MC/ET/II/72
      marché; Jouart, Eustache; Lallemand, Nicolas; maçon
    - TRIPPES (Vente de) § Vente de TRIPPES par Pierre Brunel, boucher, à Olivier Hébert, tripier, 24 mars 1611; MC/ET/II/72
      acte de vente; Brunel, Pierre; Hébert, Olivier
    - BOUCHERS (Association de) § Association de BOUCHERS pour faire le commerce de boucherie jusqu'au carême prochain, 26 mars 1611; MC/ET/II/72
    - CUIR (Vente de) § Vente de peaux de boeufs et vaches, 26 mars 1611; MC/ET/II/72
    - Contrat de mariage entre Eustache de Villemart, marchand maître bonnetier rue Saint-Germain-l'Auxerrois, et Suzanne Dacheulx, veuve de Charles Micouyn, marchand drapier drapant à Beauvais, cloître et paroisse Saint-Médéric., 27 mars 1611; MC/ET/II/72
      contrat de mariage; Saint-Germain-l'Auxerrois (rue); Villemart, Eustache de; Dacheulx, Suzanne; Micouyn, Charles; commerçant; fabricant d'accessoires vestimentaires; négociant
    - TRIPPES (Vente de) § Vente d'issues de moutons et de veaux, 27 mars 1611; MC/ET/II/72
  - Minutes. 1611, avril - 17 août, avril - 17 août 1611; MC/ET/II/73
    - Testament de Jacques Malingre, marchand épicier rue de la Mortellerie., 12 avril 1611; MC/ET/II/73
      testament; Mortellerie (rue de la); Malingre, Jacques; commerçant; commerçant
    - Testament de honorable femme Etiennette Quable, rue de la Pelleterie, et honorable homme Pierre Lenoir, bourgeois de Paris, marchand mercier., 25 avril 1611; MC/ET/II/73
      testament; Pelleterie (rue de la); Lenoir, Pierre; Queble, Etiennette; commerçant
    - Contrat de mariage entre Claude Constantin, bourgeois de Paris, marchand maître teinturier, cloître Saint-Opportune, et Madeleine Leblef, fille de honorable homme Pierre Leblef, marchand bourgeois de Paris, rue Guillaume Josse., 8 mai 1611; MC/ET/II/73
      contrat de mariage; Guillaume-Josse (rue); Sainte-Opportune (cloître); Constantin, Claude; Leblef, Madeleine; Leblef, Pierre; commerçant; teinturier blanchisseur; commerçant
    - Contrat de mariage entre Michel Laurent, serrurier à Corbeil, et Catherine Marcelin, fille de Vincent Marcelin, serrurier à Brienne en Champagne., 11 mai 1611; MC/ET/II/73
      contrat de mariage; Corbeil-Essonnes (Essonne); Laurent, Michel; Marcelin, Catherine; Marcelin, Vincent; serrurier
    - Contrat de mariage entre Lucien Huignet, marchand tanneur à Marseille en Beauvaisis et Jehanne de La Salle, fille de Nicolas de La Salle, marchand tanneur à Marseille en Beauvaisis., 27 mai 1611; MC/ET/II/73
      contrat de mariage; Marseille-en-Beauvaisis (Oise); Huignet, Lucien; La Salle, Jehanne de; La Salle, Nicolas de; commerçant; tanneur
    - Testament de Gillette Peron, rue des Ecrivains, épouse de Quentin Lhoste, maître tissutier rubannier., 30 mai 1611; MC/ET/II/73
      testament; Ecrivains (rue des); Peron, Gillette; Lhoste, Quentin; tisserand; passementier
    - Inventaire après décès de Gillette Peron, rue des Ecrivains, épouse de Quentin Lhoste, maître tissutier rubannier., 6 juin 1611; MC/ET/II/73
      inventaire après décès; Ecrivains (rue des); Peron, Gillette; Lhoste, Quentin; tisserand; passementier
    - Contrat de mariage entre Arnauld de Casteras, suivant les finances rue de la Callandre, et Robine de La Porte, veuve de Gervais Rebus, maître faiseur d'instruments de musique rue Saint-Honoré., 12 juin 1611; MC/ET/II/73
      contrat de mariage; Saint-Honoré (rue); Casteras, Arnauld de; La Porte, Robine de; Rebus, Gervais; facteur d'instruments de musique
    - Contrat de mariage entre Arnault de Casteras, suivant les finances, demeurant rue Galande, fils de Dominique de Casteras, docteur ès droits, et de défunte Bonne de Sérac, et Robine de La Porte, veuve de Gervais Rebans, maître facteur d'instruments de musique, demeurant rue Saint-Honoré, paroisse Saint-Germain-l'Auxerrois, auquel signe Sébastien Le Liepvre, maître facteur d'instruments de musique, ami et témoin de la future épouse., 12 juin 1611; MC/ET/II/73
      Documents du Minutier central concernant l'histoire de la musique (1600-1650), par Madeleine Jurgens, tome I [études I à X, 1763 actes], Paris, Archives nationales, 1967, p. 785 (instrument de recherche imprimé dématérialisé, certaines notices sont plus détaillées dans la version intégrale accessible en ligne par la rubrique 'Autres instruments de recherche', voir contexte dans le Plan d’orientation général - Notaires de Paris, guides thématiques du Minutier).
    - Bail par Jean de La Motte, violon ordinaire de la chambre du roi et maître baladin des pages de la grande-écurie, demeurant rue de la Coutellerie, à Claude Mosse, marchand et laboureur à Clichy-la-Garenne, de deux arpents et d'un demi-quartier de vigne en plusieurs pièces, sis au terroir de Clichy, moyennant 10 livres de rente annuelle et perpétuelle., 14 juin 1611; MC/ET/II/73
      Documents du Minutier central concernant l'histoire de la musique (1600-1650), par Madeleine Jurgens, tome I [études I à X, 1763 actes], Paris, Archives nationales, 1967, p. 180 (instrument de recherche imprimé dématérialisé, certaines notices sont plus détaillées dans la version intégrale accessible en ligne par la rubrique 'Autres instruments de recherche', voir contexte dans le Plan d’orientation général - Notaires de Paris, guides thématiques du Minutier).
    - Contrat de mariage entre Germain Rousseau, maître orfèvre à Paris, rue du Crucifix, et Marie de Hemant, fille de honorable homme Jehan de Hemant, bourgeois de Paris, marchand maître orfèvre, pont aux Changeurs., 15 juin 1611; MC/ET/II/73
      contrat de mariage; Change (pont au); Crucifix (rue du); Rousseau, Germain; Hemant, Marie de; Hemant, Jehan de; orfèvre
    - Inventaire après décès de maître Hugues Bladanet, prêtre habitué à Saint-Jacques de la Boucherie, rue de la Harpe., 1er juillet 1611; MC/ET/II/73
      inventaire après décès; Harpe (rue de la); Bladanet, Hugues; prêtre
    - Testament de honorable homme Guillaume Treillault, marchand bourgeois de Paris, rue Saint-Denis., 6 juillet 1611; MC/ET/II/73
      testament; Saint-Denis (rue); Treillault, Guillaume; commerçant
    - Contrat de mariage entre Pierre de Lyere, marchand mercier joailier rue de la Mortellerie, et Marie Dauban, fille de feu Philippe Dauban, maître menuisier étancher de l'Hôtel de Ville de Paris, rue de la Mortellerie., 7 juillet 1611; MC/ET/II/73
      contrat de mariage; Mortellerie (rue de la); Lyere, Pierre de; Dauban, Marie; Dauban, Philippe; commerçant; orfèvre; menuisier
    - Contrat de mariage entre Charles Le Cointe, soldat de la compagnie de monsieur de Campagnol au régiment des gardes du Roi, faubourg Saint-Jacques, et de Jehanne de La Forest, fille de feu Christophe de La Forest, maître notaire à Mante., 13 juillet 1611; MC/ET/II/73
      contrat de mariage; Saint-Jacques (faubourg); Le Cointe, Charles; La Forest, Jehanne de; La Forest, Christophe de; notaire
    - Inventaire après décès de noble homme Jehan Chambellain, sommelier de paneterie de madame la duchesse d'Angoulème en l'hôtel d'Angoulème., 14 juillet 1611; MC/ET/II/73
      inventaire après décès; Chambellain, Jehan
    - Inventaire après décès de honorable femme Barbe Quatorze, rue Pierre au Lard, veuve de honorable homme Jean Cochet, marchand bourgeois de Paris., 20 juillet 1611; MC/ET/II/73
      inventaire après décès; Pierre-au-Lard (rue); Quatorze, Barbe; Cochet, Jean; commerçant
    - Inventaire après décès de Marguerite Durant, rue des Vieilles-Etuves, épouse de honorable homme Simon de France, l'un des quatre huissiers sergents fieffés du Roi au Châtelet de Paris., 29 juillet 1611; MC/ET/II/73
      inventaire après décès; Vieilles-Etuves (rue des); Durant, Marguerite; France, Simon de; huissier de justice
    - Inventaire après décès de honorable homme Guillaume Treillault, bourgeois de Paris, marchand maître teinturier, rue Saint-Denis, à la requête de sa veuve, honorable femme Claude Le Tellier., 1er août 1611; MC/ET/II/73
      inventaire après décès; Saint-Denis (rue); Treillault, Guillaume; Le Tellier, Claude; commerçant; teinturier blanchisseur
    - Contrat de mariage entre Laurent Hubert, maître sellier lormier, rue de la Harpe, et Catherine Le Guay, fille feu Julien Le Guay, maître charpentier à Paris., 7 août 1611; MC/ET/II/73
      contrat de mariage; Harpe (rue de la); Hubert, Laurent; Le Guay, Catherine; Le Guay, Julien; sellier; forgeron; charpentier
    - REVERSÉ (Guillaume) marchand orfèvre bourg. de Paris, Françoise LE NORMANT, sa femme, demeurant rue et paroisse Saint-Jacques-de-la-Boucherie. § Partage entre .., Pierre BARBIER, bourg. de Paris rue Saint-Denis et Marie LE NORMANT, sa femme, Madeleine LE NORMANT, veuve de Nicolas OUDART, marchand orfèvre bourg. de Paris, demeurant au bout du Pont aux Changes, toutes trois héritières de défunte Denise PASSART leur mère, veuve de Denis LE NORMANT, marchand orfèvre bourg. de Paris (longue énumération des biens)., 23 janvier 1644; MC/ET/II/73
      partage; Reversé, Guillaume
  - Minutes. 1611, 20 août - décembre, 20 août - décembre 1611; MC/ET/II/74
    - Contrat de mariage entre maître Nicolas Quienot, huissier audiencier des auditeurs du Châtelet de Paris, rue de la Verrerie, et Marie Monnier, fille de feu honorable homme Jehan Monnier, bourgeois de Paris, marchand maître apothicaire et épicier rue Saint-Denis., 28 août 1611; MC/ET/II/74
      contrat de mariage; Saint-Denis (rue); Verrerie (rue de la); Quienot, Nicolas; Monnier, Marie; Monnier, Jehan; huissier de justice; commerçant; pharmacien; commerçant
    - Contrat de mariage entre Nicolas Charon, maître orfèvre pont aux Changeurs et Florence Baugé, veuve de Nicolas Martin, marchand de vins rue Saint-Antoine., 14 septembre 1611; MC/ET/II/74
      contrat de mariage; Saint-Antoine (rue); Change (pont au); Charon, Nicolas; Bauge, Florence; Martin, Nicolas; orfèvre
    - Contrat de mariage entre honorable homme Noël Clergeon, marchand bourgeois de Paris rue Saint-Denis, et Marie Charlet, veuve de Gilles Lefebvre, marchand bourgeois de Paris, rue de Montmartre., 18 septembre 1611; MC/ET/II/74
      contrat de mariage; Montmartre (rue); Saint-Denis (rue); Clergeon, Noël; Charlet, Marie; Lefebvre, Gilles; commerçant
    - Contrat de mariage entre Jehan Liar, gagne-deniers rue du Coq, et Marguerite de La Fosse, fille de feu Aubert de La Fosse, vigneron près de Meulan, pont Notre Dame., 30 septembre 1611; MC/ET/II/74
      contrat de mariage; Notre-Dame (pont); Coq (rue du); Liar, Jehan; La Fosse, Marguerite de; La Fosse, Aubert de; journalier; viticulteur
    - Inventaire après décès de Sébastien de Mouy, bonnetier rue Montmartre, à la requête de sa veuve Claire Vatet., 1er octobre 1611; MC/ET/II/74
      inventaire après décès; Montmartre (rue); Mouy, Sébastien de; Vatet, Claire; fabricant d'accessoires vestimentaires
    - Contrat de mariage entre honorable homme Michel Guillaume, marchand-et-bourgeois-de-Paris, rue Saint-Denis, et Geneviève Lefort, fille de feu honorable homme Clément Lefort, bourgeois de Paris, marchand orfèvre, pont aux Changeurs., 9 octobre 1611; MC/ET/II/74
      contrat de mariage; Change (pont au); Saint-Denis (rue); Guillaume, Michel; Lefort, Geneviève; Lefort, Clément; orfèvre
    - Contrat de mariage entre Jehan Petit, compagnon armurier rue de la Heaumerie, et Catherine Drouart, fille de Thomas Drouart, maître armurier rue de la Heaumerie., 16 octobre 1611; MC/ET/II/74
      contrat de mariage; Heaumerie (rue de la); Petit, Jehan; Drouart, Catherine; Drouart, Thomas; armurier; armurier
    - Désistement par lequel Pierre Bernard et François Bonnier, maîtres peintres sculpteurs d'une part, et Charles Laurens, maître peintre, bourgeois de Paris d'autre part, renoncent à l'instance qu'ils avaient intentée devant le lieutenant civil, au sujet d'un tableau appartenant audit Laurens et représentant une Descente de Croix, qui avait été saisi pour le payement de 12 sols d'amende et des frais du jugement de défaut du 13 octobre dernier., 20 octobre 1611; MC/ET/II/74
      Documents du Minutier central concernant les peintres, sculpteurs et graveurs au XVIIe siècle (1600-1650) [études I à X, 1955 actes], par Marie-Antoinette Fleury, tome I, Paris, S.E.V.P.E.N, 1969, p. 35 (instrument de recherche imprimé dématérialisé, certaines notices sont plus détaillées dans la version intégrale accessible en ligne par la rubrique 'Autres instruments de recherche', voir contexte dans le Plan d’orientation général - Notaires de Paris, guides thématiques du Minutier).
      renonciation; Bernard, Pierre; Bonnier, François; Laurens, Charles; lieutenant civil ou criminel (Ancien Régime); peintre; sculpteur
    - Contrat de mariage entre honorable homme Simon Feuillet, bourgeois de Paris, marchand maître orfèvre, rue de la Barillerie, et Catherine Bouquet, fille de honorable homme Pierre Bouquet, bourgeois de Paris, marchand orfèvre, pont aux Changeurs., 23 octobre 1611; MC/ET/II/74
      contrat de mariage; Barillerie (rue de la); Change (pont au); Feuillet, Simon; Bouquet, Catherine; Bouquet, Pierre; orfèvre; orfèvre
    - Contrat de mariage entre Michel Daniel, libraire rue Saint-Jean de Beauvais, et Anne Fauveau, fille de feu Jacques Fauveau, maître tonnelier rue de la Baudroierie., 24 octobre 1611; MC/ET/II/74
      contrat de mariage; Jean-de-Beauvais (rue); Daniel, Michel; Fauveau, Anne; Fauveau, Jacques; libraire; tonnelier
    - Testament de Nicole de Besançon, damoiselle, rue Vieille Monnaie, veuve en premières noces de Israel de Ruel, écuyer, sieur de la Grange Mennessier en Brie, et veuve en deuxièmes noces de Balthazard de Goyn, écuyer, sieur de la Court Senlis., 28 octobre 1611; MC/ET/II/74
      testament; Vieille-Monnaie (rue de la); Besancon, Nicole de; Ruel, Israel de; Goyn, Balthazard de
    - testament de Toussaints Guerin, bourgeois de Paris, rue de la Tannerie., 3 novembre 1611; MC/ET/II/74
      testament; Tannerie (rue de la); Guerin, Toussaints
    - Contrat de mariage entre Elfran Tavernier, tailleur d'habits à Paris, rue Saint Landry, et Charlotte Doynel, fille de feu Nicolas Doynel, laboureur à Abbeville., 7 novembre 1611; MC/ET/II/74
      contrat de mariage; Tavernier, Elfran; Doynel, Charlotte; Doynel, Nicolas; tailleur d'habits; agriculteur
    - Testament de Catherine Forgeron, rue Saint-Denis, veuve de Michel Grou, marchand bonnetier., 23 novembre 1611; MC/ET/II/74
      testament; Saint-Denis (rue); Forgeron, Catherine; Grou, Michel; commerçant; fabricant d'accessoires vestimentaires
    - Contrat de mariage entre maître Denis Legendre, praticien rue Perrin-Gasselin, et Marguerite de Bricquet, veuve de maître Jacques Guérin, procureur en l'élection de Paris, rue du Crucifix., 23 novembre 1611; MC/ET/II/74
      contrat de mariage; Crucifix (rue du); Perrin-Gasselin (rue); Legendre, Denis; Bricquet, Marguerite de; Guerin, Jacques; juriste
    - Contrat de mariage entre Simon Souchet, menuisier à Bobigny, et Marguerite Leconte, fille de feu Jacques Leconte, rue de Jouy., 27 novembre 1611; MC/ET/II/74
      contrat de mariage; Jouy (rue de); Souchet, Simon; Leconte, Marguerite; Leconte, Jacques; menuisier
    - Testament de dame Anne Hotman, Senlis (présente à Paris), épouse de maître Daniel Lecoq, conseiller et élu pour le Roi en l'éléction de Crépy en Valois., 16 décembre 1611; MC/ET/II/74
      testament; Senlis (Oise); Hotman, Anne; Lecoq, Daniel
    - Inventaire après décès de Claude de Rosnel, maître orfèvre pont aux Changeurs, à la requête de sa veuve, honorable femme Jehanne Saintier,., 29 décembre 1611; MC/ET/II/74
      inventaire après décès; Change (pont au); Rosnel, Claude de; Saintier, Jehanne; orfèvre
    - Succession de honorable homme Louis Danys, marchand-et-bourgeois-de-Paris., 31 décembre 1611 - 1611; MC/ET/II/74
      partage; Danys, Louis; commerçant
  - Minutes. 1612, janvier - mai, janvier - mai 1612; MC/ET/II/75
    - Contrat de Mariage entre Guillaume Thioust, maître armurier rue de la Heaumerie, et Jehanne Formont, veuve de Pierre Martin, maître armurier rue de la Heaumerie., 5 janvier 1612; MC/ET/II/75
      contrat de mariage; Heaumerie (rue de la); Thioust, Guillaume; Formont, Jehanne; Martin, Pierre; armurier
    - Quittance par Pierre Chevalier, hautbois du roi et violon ordinaire de la reine Marguerite, demeurant rue de Seine, par Louise Chevalier, femme de Pierre Picault, chevaucheur ordinaire de l'écurie du roi, demeurant rue de la Limace, par Philippe Chevalier, femme de Nicolas Le Franc, maître corroyeur-baudroyeur, demeurant rue Maubué, par Suzanne Chevalier, femme de Nicolas Fauvel, maître sellier-lormier, demeurant rue de la Cordonnerie, agissant en leurs noms et pour Jean Chevalier, sieur de Jussy, leur frère, chacun héritier pour un cinquième de leur autre frère Charles Chevalier, maître joueur de luth, à Marie Le Riche, veuve de Blaise Rousseau, marchand bourgeois de Paris, demeurant rue Saint-Hippolyte, de la somme de 375 livres pour rachat de 25 livres de rente constituées audit défunt par Marie Le Riche le 13 avril 1590., 14 janvier 1612; MC/ET/II/75
      Documents du Minutier central concernant l'histoire de la musique (1600-1650), par Madeleine Jurgens, tome I [études I à X, 1763 actes], Paris, Archives nationales, 1967, p. 242 (instrument de recherche imprimé dématérialisé, certaines notices sont plus détaillées dans la version intégrale accessible en ligne par la rubrique 'Autres instruments de recherche', voir contexte dans le Plan d’orientation général - Notaires de Paris, guides thématiques du Minutier).
    - Inventaire après décès de Nicole Besançon, damoiselle, rue Vieille Monnaie, veuve de Balthazard de Goyn, écuyer, sieur de la cour de Senlis., 14 janvier 1612; MC/ET/II/75
      inventaire après décès; Vieille-Monnaie (rue de la); Goyn, Balthazard de; Besancon, Nicole de
    - Testament de damoiselle Marie de Georgeau, rue Payenne, veuve de noble homme, maître Guillaume Nicolas, trésorier et payeur de la gendarmerie de France., 19 janvier 1612; MC/ET/II/75
      testament; Payenne (rue); Georgeau, Marie de; Nicolas, Guillaume; trésorier payeur (Ancien Régime)
    - Testament de Nicole Garnier, rue de la Truanderie, épouse de Jean Cadot, maître racousteur en bas d'étame., 31 janvier 1612; MC/ET/II/75
      testament; Grande-Truanderie (rue de la); Garnier, Nicole; Cadot, Jean
    - Inventaire après décès de Robert Fortin, maître rotisseur rue Vallée de Misère, à la requête de sa veuve, Anne Vassets., 8 février 1612; MC/ET/II/75
      inventaire après décès; Descente-de-la-Vallée-de-Misère (rue de la); Fortin, Robert; Vassets, Anne; cuisinier
    - Contrat de Mariage entre Léonard Bermier, maître passementier boutonnier rue de la Tacherie et Claude Boisset, fille de feu Jacques Boisset, drapier drapant à Rouen, rue de la Savonnerie. A la suite, Inventaire d'apport de Léonard Bermier., 10 février 1612; MC/ET/II/75
      contrat de mariage; Savonnerie (rue de la); Tacherie (rue de la); Bermier, Léonard; Boisset, Jacques; Boisset, Claude; passementier; tabletier; tisserand
    - Bail par Marguerite de Rivo, demeurant rue de la Platrière, à Jean Coquelet, maître peintre, bourgeois de Paris, demeurant près la porte de Buci, à l'enseigne du Grand Turc, de deux arpents et demi de vigne en friche, situés au terroir de Mandres (1) et de Bussy-Saint-Antoine, moyennant 4 livres 16 sols de rente annuelle., 12 février 1612; MC/ET/II/75
      Compléments de description :(1) Mandres, cant. Boissy-Saint-Léger, arr. Corbeil, Seine-et-Oise.
      Documents du Minutier central concernant les peintres, sculpteurs et graveurs au XVIIe siècle (1600-1650) [études I à X, 1955 actes], par Marie-Antoinette Fleury, tome I, Paris, S.E.V.P.E.N, 1969, p. 163-164 (instrument de recherche imprimé dématérialisé, certaines notices sont plus détaillées dans la version intégrale accessible en ligne par la rubrique 'Autres instruments de recherche', voir contexte dans le Plan d’orientation général - Notaires de Paris, guides thématiques du Minutier).
      bail; Boissy-Saint-Léger (Val-de-Marne); Boussy-Saint-Antoine (Essonne); Corbeil-Essonnes (Essonne); Mandres-les-Roses (Val-de-Marne); Buci (porte de); Grand Turc (enseigne du); Plâtrière (rue de la); Coquelet, Jean; Rivo, Marguerite de; peintre
    - Inventaire après décès de Jehan Daulphin, marchand pourvoyeur de monseigneur le duc de Mayenne, rue Saint-Antoine, à la requête de sa veuve, Louise Musnier., 22 février 1612; MC/ET/II/75
      inventaire après décès; Saint-Antoine (rue); Daulphin, Jehan; Musnier, Louise; commerçant
    - Testament de vénérable et discrète personne, maître Louis Thibault, prêtre, cloître Saint-Jacques de l'hôpital., 5 avril 1612; MC/ET/II/75
      testament; Saint-Jacques-de-l'Hôpital (cloître); Thibault, Louis; prêtre
    - Promesse par Claude Morlot, bourgeois de Paris, demeurant rue Tirechappe, à Valleran Le Conte, comédien ordinaire du roi, demeurant aux Halles, à l'hôtellerie du Heaume, acceptant pour lui et pour Jacques Mabille, comédien français, de les décharger de la somme de 93 livres qu'ils devaient à Louis Convent, fripier, pour achat de marchandises, moyennant quoi Morlot demeurera déchargé envers Le Conte, Mabille et Savinien Bony, aussi comédien français, de la part de la somme de 411 livres restant de celle de 1420 livres pour laquelle il avait été emprisonné au Châtelet. En vertu de cette promesse, Valleran Le Conte consent à l'élargissement de Morlot et s'engage, au cas où celui-ci serait poursuivi par Jean Gracieux dit [Des Loriers ou Bruscambille], Alexandre Hardy et Sidrac [II] Petitjean, qui se sont séparés de la compagnie de Le Conte, à l'acquitter de ce qui pourrait lui revenir ainsi qu'à Mabille et Bony. En outre, Morlot promet d'acquitter Le Conte de tout ce que pourraient prétendre contre lui Nicolas Gasteau, Claude Husson, dit Longueval, Guillaume Desforges et Rachel Trépeau., 14 avril 1612; MC/ET/II/75
      Documents du Minutier central des notaires de Paris, Le théâtre professionnel à Paris, 1600-1649, étude par Alan Howe, documents analysés par Madeleine Jurgens et Alan Howe [457 actes], transcriptions par Andrée Chauleur et Pierre-Yves Louis, Paris, Archives nationales, 2000, notice n° 133, p. 245 (instrument de recherche imprimé dématérialisé dont la version intégrale est accessible en ligne par la rubrique 'Autres instruments de recherche', voir contexte dans le Plan d’orientation général - Notaires de Paris, guides thématiques du Minutier).
      Documents du Minutier central des notaires de Paris, Écrivains de théâtre, 1600-1649, étude par Alan Howe, documents analysés par M. Jurgens et A. Howe, Paris, Archives nationales, 2005, notice n° 63.
      Date de révision: 2004